【裁判字號】    97,易,2333
【裁判日期】    971124
【裁判案由】    竊盜
【裁判全文】
臺灣臺北地方法院刑事判決              97年度易字第2333號
公  訴  人  臺灣臺北地方法院檢察署檢察官
被      告  乙○○
                    （另案在臺灣臺北監獄士林分監執行中）
上列被告因竊盜案件，經檢察官提起公訴（97年度偵字第10589
號），被告於準備程序中就被訴事實為有罪之陳述，經本院告知
簡式審判程序之旨，並聽取被告與公訴人之意見後，本院裁定進
行簡式審判程序，判決如下：
    主  文
乙○○犯夜間侵入住宅竊盜罪，處有期徒刑拾月。扣案之鑲藍邊
手套壹雙沒收。
    事  實
一、乙○○前於民國81年間因肅清煙毒條例案件，經臺灣高等法
    院以81年度上訴字第389 號判決就販賣毒品部分判處有期徒
    刑10年，就施用毒品部分判處有期徒刑3 年10月，並定應執
    行刑有期徒刑11年確定，於85年1 月16日假釋付保護管束，
    惟於假釋期間復因肅清煙毒條例、竊盜及違反動產擔保交易
    法案件，分別經臺灣板橋地方法院以86年度訴字第806 號判
    決判處有期徒刑4 年、86年度易字第2507號判決判處有期徒
    刑4 月、87年度易字第1872號判決判處有期徒刑4 月確定，
    上開肅清煙毒條例及違反動產擔保交易法2 案件之宣告刑並
    經臺灣板橋地方法院以87年度聲字第1773號裁定定應執行有
    期徒刑4 年2 月確定，經撤銷假釋入監執行後，於93年3 月
    19日再度假釋付保護管束出監，於97年7 月29日假釋期滿（
    不構成累犯）。詎仍於假釋期間內，基於意圖為自己不法所
    有之犯意，於97年5 月5 日凌晨4 時13分許，見甲○○位在
    臺北市○○區○○路4 段378 巷4 號1 樓之住處大門未鎖，
    因認有機可趁，遂開門入內竊取甲○○所有放置在房間床頭
    旁背包內之新臺幣（下同）紙鈔77,200元、硬幣約2,000 元
    至3,000 元、50元塑膠紀念鈔票、舊版佰元鈔票及拾元鈔票
    各1 張、美金1 元鈔票3 張，得手後據為己有。嗣甲○○發
    現住家遭竊報案，經警方調閱監視器錄影帶，於同日12時10
    分許在臺北市○○路○ 段400 巷6 弄2 號前查獲，並在乙○
    ○之機車置物箱內扣得乙○○所有供行竊所用之鑲藍邊手套
    1 雙及甲○○遭竊之現金紙鈔57,000元、硬幣933 元、50元
    塑膠紀念鈔票、舊版佰元鈔票及拾元鈔票各1 張、美金1 元
    鈔票3 張（已發還甲○○領回），始知上情。
二、案經臺北市政府警察局大安分局報請臺灣臺北地方法院檢察
    署檢察官偵查起訴。
    理  由
一、本件被告乙○○所犯係刑法第321 條第1 項第1 款夜間侵入
    住宅竊盜罪，其法定刑為死刑、無期徒刑、最輕本刑為3 年
    以上有期徒刑以外之罪，被告於準備程序進行中就被訴事實
    為有罪陳述，由法官告知簡式審判程序要旨並聽取其與公訴
    人之意見後，本院認無不得或不宜改依簡式審判程序進行之
    處，爰依刑事訴訟法第273 條之1 第1 項、第284 條之1 規
    定裁定進行簡式審判程序，合先敘明。
二、訊據被告對上開犯罪事實坦承不諱，並經證人甲○○於警詢
    、偵查中證述明確，且有贓物認領保管單、車籍查詢─基本
    資料詳細畫面、贓物照片各1 紙、檢察官勘驗監視器翻拍光
    碟之筆錄1 份，復有扣案之鑲藍邊手套1 雙可佐，足證被告
    自白與事實相符，堪以採信。又本件被告行竊時間為凌晨4
    時13分許，而當日日出時間為5 時15分一節，此據本院依職
    權調取中華民國97年日出日沒時刻表1 份核閱屬實，從而被
    告所為自應合於刑法第321 條第1 項第1 款所定加重條件。
    本案事證明確，被告犯行洵堪認定，應予依法論科。
三、核被告所為，係犯刑法第321 條第1 項第1 款夜間侵入住宅
    竊盜罪。公訴人雖當庭表示被告另在其機車置物箱內遭查獲
    扁鑽、刀片等物，因認此部分另涉犯刑法第321 條第1 項第
    3 款攜帶兇器竊盜罪嫌等語，然本件被告出入甲○○住處時
    ，雙手僅戴手套，而無持扁鑽、刀片等物，業經檢察官於偵
    查中勘驗監視器翻拍光碟屬實，此有勘驗筆錄在卷可查，是
    以尚無證據證明被告進入甲○○住處時，有將扁鑽、刀片等
    物自其機車置物箱內取出攜入甲○○住處之行為，公訴人此
    部分之論述，容有誤會。爰審酌被告竟不思以正當途徑賺取
    生活所需，反圖不勞而獲，利用夜間侵入他人住宅內恣意竊
    取他人財物，危害社會治安程度甚鉅，行為實不足取，且於
    警詢、偵查時均否認犯行，尚無悔意，但在本院準備程序及
    審理中終能幡然悔悟坦承犯行，且被告尚未持兇器進入屋內
    行竊，手段非至為惡劣等一切情狀，因認公訴人具體求處有
    期徒刑1 年，稍嫌過重，爰量處如主文所示之刑，以示懲儆
    。扣案鑲藍邊之手套1 雙，為被告所有供犯竊盜罪所用之物
    ，業經被告於本院審理時供述明確，應依刑法第38條第1 項
    第2 款宣告沒收。至其餘扣案之老虎鉗、活動板手、一字扁
    鑽、刀片各1 支、十字扁鑽、手電筒各2 支、鑲紅邊之手套
    1 雙、小皮包1 個、藍色塑膠包1 只，並未經被告攜至甲○
    ○住處供竊盜所用，此有上開檢察官勘驗監視器翻拍光碟之
    勘驗筆錄1 份在卷可查，因認與本件竊盜犯行無關連性，爰
    不予宣告沒收，附此敘明。
據上論斷，應依刑事訴訟法第299 條、第273 條之1 第1 項、第
284 條之1 ，刑法第321 條第1 項第1 款、第38條第1 項第2 款
，判決如主文。
本案經檢察官郭昭吟到庭執行職務
中    華    民    國    97    年    11    月    24    日
                  刑事第十八庭  法  官  林芳華
以上正本證明與原本無異。
如不服本判決應於收受本判決後10日內向本院提出上訴書狀，並
應敘述具體理由，如未敘述上訴理由者，應於上訴期間屆滿後20
日內補提理由書狀於本院（均須按他造當事人之人數附繕本）「
切勿逕送上級法院」。
                                書記官  林鈴芬
中    華    民    國    97    年    11    月    24    日
附錄本案論罪科刑法條
刑法第321條第1項
犯竊盜罪而有左列情形之一者，處6 月以上、5 年以下有期徒刑
：
一、於夜間侵入住宅或有人居住之建築物、船艦或隱匿其內而犯
    之者。
二、毀越門扇、牆垣或其他安全設備而犯之者。
三、攜帶兇器而犯之者。
四、結夥三人以上而犯之者。
五、乘火災、水災或其他災害之際而犯之者。
六、在車站或埠頭而犯之者。


司法院資訊處製作；財團法人民間司法改革基金會備份。
